臺灣高等法院交通法庭判決 　　　　　　　　　　　九十三年度交上易字第一七０號
　　上　訴　人
　　即　被　告　乙○○
右上訴人因恐嚇等案件，不服臺灣士林地方法院九十二年度易字第六二三號，中華民
國九十三年三月三十一日第一審判決（起訴案號：臺灣士林地方法院檢察署九十二年
度偵字第七一四一號），提起上訴，本院判決如左：
    主  文
原判決關於乙○○公然侮辱及定執行刑部分均撤銷。
本件關於乙○○被訴公然侮辱部分公訴不受理。
其他上訴駁回。
    事  實
一、乙○○於民國（下同）九十二年六月四日凌晨零時許，在台北市○○路○段某海
    鮮餐廳內飲用酒類後，已處於不能安全駕駛動力交通工具之狀態，竟仍於同日凌
    晨二時許，駕駛其兄黃俊隆所有車號ＨＩ─八一四七號自用小客車，自上址駕車
    至台北市北投區○○○路○段，嗣並自該路段二九號前之路邊停車格內欲迴轉往
    南行駛時，原應注意汽車於劃有分向限制線之路段，不得迴車，按當時情形亦並
    非不能注意，乃竟疏未注意，於該處擅行迴車，並於駛至內側車道時突然熄火，
    適由甲○○所駕駛之車號ＢＩＧ─一０六號重型機車於外側車道由南往北駛至該
    處，乙○○所駕車輛因而撞擊甲○○之車身前側，使其人、車倒地，因此受有右
    肘挫傷之傷害。乙○○於肇事後即下車查看人車之狀況，惟於甲○○表示欲打電
    話召其友人前來處理時，竟基於恐嚇身體安全之犯意，向其嚇稱：「裝可憐，我
    在這裡很罩得住，你跑不掉」等語，致甲○○心生畏懼。嗣於同日凌晨二時二十
    八分許，警方到場處理時，測得乙○○酒精呼氣數值達每公升０點七二毫克，惟
    乙○○於其過失傷害之犯罪未被發覺前，即向警方承認為肇事者。
二、案經甲○○訴由臺北市政府警察局北投分局報請臺灣士林地方法院檢察署檢察官
    偵查起訴，惟乙○○逃匿，經原審法院於九十二年十一月十日發布通緝，始於同
    年十一月二十一日緝獲，審理中被告為有罪之陳述，原審法院合議庭裁定依簡式
    程序審理。
    理  由
壹、上訴駁回部分：
一、右揭事實，業據被告乙○○於原審審理時供認犯罪不諱（見原審卷第七三頁），
    核與告訴人甲○○及證人黃梅茜於警訊及偵查時（偵查卷第二十至二三頁、第四
    八至四九頁）所指述之情節相符，告訴人之傷勢，復有診斷證明書一件在卷可稽
    （見偵卷第五頁）。而被告之酒精呼氣濃度已達每公升零點七二毫克，亦有酒精
    測試紀錄表一紙可按（見偵卷第三八頁），此外併有道路交通事故調查報告表(一)
    、道路交通事故現場圖、警方測試觀察紀錄表、交通事故談話紀錄表、交通事故
    補充資料表、交通違規舉發通知單及照片多幀等件（見偵卷第二四至三四頁、第
    三九頁）在卷可稽。
二、按汽車於劃有分向限制線之路段，不得迴車，道路交通安全規則第一百零六條第
    二款定有明文。被告駕車行經上開路段，本應遵守前述之注意義務，依當時情況
    亦無不能注意之特殊情形，乃竟貿然迴車，終至撞擊告訴人倒地受傷，其有過失
    甚為明確，又被告之過失與告訴人所受傷害間復有相當因果關係，本案事證已臻
    明確，被告犯行堪以認定。
三、次按，當人飲酒後，若以呼氣酒精濃度測試器測得之濃度達到每公升零點五毫克
    時，其反應較慢，感覺減低，將影響駕駛；達到每公升零點七五毫克時，思考、
    個性及行為均會改變；達到每公升一點０毫克時，步態不穩，噁心嘔吐，精神混
    惑不清晰；達到每公升一點五毫克時，說話不清楚，感覺喪失，視力模糊；達到
    每公升二點０毫克時，體溫與血糖均降低，肌肉控制差，甚且導致癲發作；達
    到每公升三點五毫克時，則已至神智不清，反射減低及呼吸抑制等情，業經行政
    院國軍退除役官兵輔導委員會臺北榮民總醫院八十八年八月五日北總內字第二
    六八六八號函闡釋綦詳（見本院卷第二六頁），被告呼氣酒精濃度高達每公升零
    點七二毫克，自已致不能安全駕駛動力交通工具之程度，至為明確，核被告所為
    係犯刑法第二百八十四條第一項之過失傷害罪及第一百八十五條之三之公共危險
    罪。被告出言恫嚇告訴人之身體安全使其心生畏懼，所為係犯刑法第三百零五條
    之恐嚇危害安全罪。被告所犯上開三罪間，犯意各別，行為互殊，構成要件亦不
    相同，應分論併罰。被告於車禍發生之時，雖未打電話向當地警方報案，然於警
    方到達現場時則立時承認為肇事者等情，業據被告陳明在卷，並有警方制作之自
    首報告表一件在偵查卷可稽，應認被告係於犯罪未被發覺前向該管公務員自承犯
    罪而願接受裁判，核與自首之要件相符，應就過失傷害部份依法減輕其刑。原審
    依刑法第一百八十五條之三、第二百八十四條第一項、第三百零五條、第六十二
    條前段、第四十一條第一項，罰金罰鍰提高標準條例第一條前段、第二條，審酌
    被告素行尚可，因酒後失態而為本案犯行、其目的、手段、教育智識程度，犯後
    尚知坦承犯行，知所悔悟，但迄未與告訴人達成和解等一切情狀，分別論處被告
    乙○○服用酒類，不能安全駕駛動力交通工具而駕駛罪，量處拘役三十日；因過
    失傷害人罪，量處拘役三十日；以加害身體之事，恐嚇他人致生危害於安全罪，
    量處拘役二十日，並均諭知易科罰金之折算標準，以資懲儆。本院核其認事用法
    均無違誤，量刑亦稱妥適，被告上訴意旨猶執前詞否認犯罪，為無理由，應予駁
    回。
貳、撤銷改判部分：
    公訴意旨另略以：乙○○於肇事後即下車查看人車之狀況，惟於甲○○表示欲打
    電話召其友人前來處理時，竟基於侮辱之犯意，於該道路之公共場所，對甲○○
    稱：「幹你娘」等語，而減損其社會人格之評價，因認被告另犯有刑法第三百零
    九條第二項公然侮辱罪嫌。惟按，告訴乃論之罪，未經告訴者，應諭知不受理之
    判決，刑事訴訟法第三百零三條第三款定有明文。又告訴乃論之罪，告訴人之告
    訴，須指明所告訴之犯罪事實及表示希望訴追之意思，始足當之（最高法院八十
    七年度台上家第二三七九號判決、七十三年台上字第五二二二號判例）。本件公
    訴人起訴被告基於侮辱之犯意，於公共場所對甲○○稱：「幹你娘」等語，而減
    損其社會人格之評價部分，公訴人認被告係犯刑法第三百零九條第二項公然侮辱
    罪，依同法第三百十四條規定，須告訴乃論。惟本院遍觀本案警訊偵查卷及審理
    卷宗，均無被害人就此部分表示訴追之意思（僅就傷害部分表示告訴之意思，見
    偵卷第二十頁反面、第四八頁），揆諸前揭說明，依法應為不受理判決，原判決
    疏未詳察，就此部分逕予被告論罪科刑之判決，顯有違誤，被告上訴指摘原審判
    決此部分不當為有理由，應由本院將此部分予以撤銷改判，諭知不受理之判決。
參、被告乙○○經合法傳喚，無正當理由不到庭，爰不待其陳述，逕行判決之。
據上論斷，應依刑事訴訟法第三百六十八條、第三百六十九條第一項前段、第三百六
十四條、第三百零三條第三款、第三百七十一條，判決如主文。
本案經檢察官周志榮到庭執行職務。
中　　　華　　　民　　　國　　九十三　　年　　　八　　　月　　二十六　　日
                              臺灣高等法院刑事第九庭
                                    審判長法　官  李  文  成
                                          法  官  林  明  俊
                                          法　官  官  有  明
右正本證明與原本無異。
不得上訴。
                                          書記官  林  蓓  瑜
中　　　華　　　民　　　國　　九十三　　年　　　八　　　月　　 三十 　　日
附錄：本案論罪科刑法條全文
刑法第一百八十五條之三
服用毒品、麻醉藥品、酒類或其他相類之物，不能安全駕駛動力交通工具而駕駛者，
處一年以下有期徒刑、拘役或三萬元以下罰金。
刑法第二百八十四條
(過失傷害罪)
因過失傷害人者，處六月以下有期徒刑、拘役或五百元以下罰金，致重傷者，處一年
以下有期徒刑、拘役或五百元以下罰金。
從事業務之人，因業務上之過失傷害人者，處一年以下有期徒刑、拘役或一千元以下
罰金，致重傷者，處三年以下有期徒刑、拘役或二千元以下罰金。
刑法第三百零五條
(恐嚇危害安全罪)
以加害生命、身體、自由、名譽、財產之事，恐嚇他人致生危害於安全者，處二年以
下有期徒刑、拘役或三百元以下罰金。
